Dossiers de clients de l'étude XII
Archives nationales
Dossiers de clients de l'étude XII
1570-1947
MC/DC/XII/1 - MC/DC/XII/226
Etude XII
225 cartons, soit 33,5 ml.
Archives nationales de France
Minutes et répertoires: la loi 2008-696 du 15 juillet 2008 relative aux archives a fixé à 75 ans à compter de la date de l'acte, ou à 25 ans à compter de la date du décès de l'intéressé si ce délai est plus bref, le délai de communication des minutes et répertoires des notaires; ce délai est porté à 100 ans à compter de la date de l'acte si le document se rapporte à un mineur (code du Patrimoine, articles L213-2, 4e d et 5e).
Autres documents de l'étude (dossiers de clients, comptabilité...): ces archives privées sont communicables aux mêmes conditions que les minutes et répertoires des notaires.
Certains documents ne sont pas accessibles en raison de leur mauvais état de conservation.
Dépôt (remis par l'étude dans les années 1970).
Conservé à l'étude jusqu'à l'entrée aux Archives nationales. A été conservé temporairement sur le site de Fontainebleau entre 1981 et 2013, date de son retour sur le site de Paris.
MC/DC/XII/1 - 17. Papiers de notaires parisiens.
MC/DC/XII/18 - 132. Dossiers de familles.
MC/DC/XII/133 - 178. Dossiers de successions.
MC/DC/XII/179 - 205. Dossiers de particuliers.
MC/DC/XII/206 - 215. Dossiers de sociétés.
MC/DC/XII/216 - 219. Titres de propriété.
MC/DC/XII/220- 226. Divers.
Accès aux instruments de recherche de tous les notaires de l’étude XII
Archives de l'étude XII
Minutes et répertoires des notaires titulaires de l'étude XII.
- Dossiers de clients de l'étude XII., 1560-1947; MC/DC/XII/1 - MC/DC/XII/226
  - Notaires., 1612-1905; MC/DC/XII/1 - MC/DC/XII/17
    - Famille Poisson., 1619-1891; MC/DC/XII/1 - MC/DC/XII/2
      Jean Baptiste Gabriel Poisson fut notaire de l'étude XII de 1814 à 1834.
      - Famille Poisson., 1825-1873; MC/DC/XII/1
        . Jean Baptiste Gabriel Poisson, ancien notaire de l'étude XII, demeurant 11 rue Tronchet à Paris, décédé le 28 décembre 1870: titres de propriété du domaine de Verdilly, situé sur les communes de Verdilly, Epieds et Mont-Saint-Père (Aisne), acquis par Jean Baptiste Gabriel Poisson le 21 mai 1862, 1825-1862; son fils Charles Poisson, demeurant 42 rue de Clichy à Paris, décédé en 1873: titres de propriété concernant la terre de Verdilly; Armand Gabriel Charles Poisson, demeurant 2 rue de Miromesnil à Paris: titres de propriété sises dans la région de Honfleur (Calvados), notamment la ferme du Heautre à Gonneville-sur-Honfleur, XVIIe-XIXe siècles.
        . Forêt de Civry (Civry-la-Forêt, Yvelines), 1849-1873: document mentionnant l'acquisition par Jean Baptiste Gabriel Poisson de la forêt de Civry, de la famille d'Orléans, par jugement rendu par le tribunal civil de la Seine le 1er août 1849; bail de la maison de campagne et de la chasse de la forêt de Civry par Charles Poisson, 1869-1873; ventes et coupes de bois, 1850-1870; demande en défrichement de portion de la forêt, 1854; bail du bois de Herses, 6 avril 1864; titres, correspondance, pièces diverses.
      - Famille Poisson., 1619-1891; MC/DC/XII/2
        . Titres de propriété du domaine de Verdilly (Aisne), 1800-1854; titres de propriété de la ferme du Heautre (Calvados), 1619-1873; liquidation Lacoudrais-Poisson, 1882-1884; titres de propriété de la ferme de Breteuil à Epieds (Aisne), 1686-1829.
        . Armand Gabriel Charles Poisson, propriétaire du château de Verdilly, 1840-1891: comptes, mémoires, correspondance concernant les coupes de bois et les travaux au château, 1840-1891.
        Poisson, Armand Gabriel Charles; Epieds (Aisne); Verdilly (Aisne)
    - Succession Viefville., 1839-1875; MC/DC/XII/3
      Succession de Louis François Etienne Frédéric Viefville, notaire de l'étude XII de 1834 à 1869, demeurant 23 quai Voltaire à Paris, décédé le 21 mai 1869, 1864-1875: correspondance concernant le château de Chevresis-Monceau (Aisne), propriété de Me Viefville, et l'exécution de ses dispositions testamentaires en faveur de la commune, 1866-1875; inventaire du château de Saint-Maximin (Oise) après le décès d'Amedée Viefville, 5 décembre 1871; notes sur la fortune de Frédéric Viefville, pièces comptables, factures; laisser passer belge, 1839; nomination au grade de lieutenant rapporteur; quittances; mémoire de travaux de tapisserie, 1856; testaments révoqués; traité avec la communauté de Saint-Vincent-de-Paul pour la fondation d'une maison d'école à Chevresis-Monceau, 27 juin 1864; legs; cession de l'office notarial par Louis Eugène Sébert, président de la Chambre des notaires de Paris, et son épouse née Maria Estelle Viefville, fille de Frédéric Viefville, à Auguste Paul Goupil, 16 juillet 1869; documents concernant la fabrique de la paroisse de Chevresis-Monceau, 1867-1874; correspondance et pièces diverses concernant la commune et la chapelle de Chevresis-Monceau, 1864-1875.
      Viefville, Louis François Etienne Frédéric; Viefville, Amédée; Sébert, Louis Eugène; Viefville, Maria Estelle; Goupil, Auguste Paul; Voltaire (quai); Chevresis-Monceau (Aisne); Saint-Maximin (Oise)
    - Famille Goupil., 1612-1905; MC/DC/XII/4 - MC/DC/XII/10
      Auguste Paul Goupil, notaire de l'étude XII de 1869 à 1897, était le fils d'Auguste Goupil et le neveu de Jean Baptiste Michel Adolphe Goupil.
      - Succession d'Auguste Goupil., 1792-1887; MC/DC/XII/4
        Succession d'Auguste Goupil (1794-1877), frère d'Adolphe Goupil, époux d'Adèle Marie Cau, père du notaire Auguste Paul Goupil, médecin, demeurant 26 rue de l'Université à Paris, décédé le 15 juillet 1877, 1792-1887: pièces d'état civil, 1794-1806; correspondance concernant la succession, 1877-1878; correspondance concernant la ferme de la Billerie à Oigny (Loir-et-Cher), 1877; papiers de la période révolutionnaire concernant le citoyen Goupil, officier de hussards, dont un laisser-passer signé par Hérault de Séchelles, 1792-1793; vente d'une maison sise 9 rue des Orties-Saint-Honoré à Paris, avec plan, dans le cadre de l'ouverture de l'avenue de l'Opéra et de l'assainissement et nivellement de la Butte des Moulins, 1876; inventaire après décès d'Auguste Goupil, 1877; liquidation de la succession d'Ernest Goupil, fils d'Auguste Goupil, décédé le 11 septembre 1864; location de l'appartement sis 25 quai Voltaire à Paris, 1880-1887; liquidation de la succession de M. et Mme Auguste Goupil, s.d.; déclaration de succession de Mme veuve Goupil née Marie Adèle Cau, 1885.
        Goupil, Auguste; Goupil, Adolphe; Cau, Adèle Marie; Goupil, Auguste Paul; Goupil, Ernest; Université (rue de l'); Orties-Saint-Honoré (rue des); Opéra (avenue de l'); Voltaire (quai); Oigny (Loir-et-Cher)
      - Succession d'Adolphe Goupil., 1849-1894; MC/DC/XII/5 - MC/DC/XII/7
        Succession de Jean Baptiste Michel Adolphe Goupil, (1806-1893), fils d'Auguste Marie Goupil, époux de Victorine Elisabeth Brincard, marchand et éditeur d'art, demeurant 9 rue Chaptal à Paris, décédé le 9 mai 1893.
        - Succession d'Adolphe Goupil., 1866-1894; MC/DC/XII/5
          Convention entre Adolphe Goupil et MM. Boussod et Valadon, mars 1885; correspondance et pièces diverses, 1893; état de fortune; pièces d'état civil; affiches d'adjudication de maisons sises à Paris, 9 rue Chaptal et 65 avenue de l'Alma, et du domaine de Toulaville, sur les communes de Saint-Martin-aux-Chartrains, Tourville[-en-Auge] et Saint-Gatien[-des-Bois] (Calvados), 4 juillet 1893; déclaration de succession et pièces diverses, 1893-1894; dépôt judiciaire du testament de Mme Adolphe Goupil née Victorine Elisabeth Brincard, 22 mai 1886; donation d'une rente par Adolphe Goupil à la fabrique de l'église de Saint-Martin-aux-Chartrains, 1889; conventions entre Adolphe Goupil, Jean Louis Gérôme et Louis Léon Cléry, 20 juillet 1886; liquidation de la succession; comptes concernant la propriété d'Ameugny (Saône-et-Loire); créances; demandes de renseignements sur les propriétés, 1893; estimation du mobilier et des tableaux; valeurs et actions; documents extraits de l'inventaire après décès de Mme Adolphe Goupil concernant la maison de l'avenue de l'Alma, 9 juin 1866.
          Goupil, Jean Baptiste Michel Adolphe; Goupil, Auguste Marie; Brincard, Victorine Elisabeth; Gérôme, Jean Louis; Cléry, Louis Léon; Chaptal (rue); Alma (avenue de l'); Saint-Martin-aux-Chartrains (Calvados); Tourville-en-Auge (Calvados); Saint-Gatien-des-Bois (Calvados); Ameugny (Saône-et-Loire)
        - Succession d'Adolphe Goupil., 1849-1893; MC/DC/XII/6
          . Correspondance et pièces diverses concernant les maisons sises 9 rue Chaptal et 65 avenue de l'Alma à Paris, 1888-1893; correspondance et pièces diverses concernant une dette de Charles Alexandre, député de Saône-et-Loire, 1873-1874; correspondance et pièces diverses concernant la terre d'Ameugny (Saône-et-Loire), avec affiche de la vente de la propriété, photo, 1882-1893; registre de copies de lettres d'affaires et de famille, 1849-1868; correspondance, 1887-1893.
          . Hypothèque d'une maison sise 13 rue Camille-Desmoulins à Paris, avec plans, 1891.
          Goupil, Adolphe; Alexandre, Charles; Chaptal (rue); Alma (avenue de l'); Camille-Desmoulins (rue); Ameugny (Saône-et-Loire); Saône-et-Loire (Bourgogne, département)
        - Succession d'Auguste Goupil., 1877-1893; MC/DC/XII/7
          . Statuts de la Société des terrains aurifères d'Espagne [société constituée en 1877, liquidée en 1880 au moment de son acquisition par Adolphe Goupil et devenue Société d'exploitation des alluvions aurifères de Grenade], 1877; rapports techniques et rapports de gestion de la Société d'exploitation des alluvions aurifères de Grenade; cartes; devis, notes et pièces diverses; correspondance d'Adolphe Goupil, notamment avec Edmond Guillemin, ingénieur civil des mines, dirigeant l'exploitation des terrains aurifères de Grenade, 1880-1893; notice sur l'exploitation des alluvions aurifères de Grenade pour l'Exposition universelle de Paris, 1889.
          . Actes de concessions de mines de Galice (Espagne), 1878-1885; rapport sur le district minier, plans, expertise, 1880-1885.
          Goupil, Auguste; Goupil, Adolphe; Guillemin, Edmond; Espagne; Grenade (Espagne)
      - Successions d'Ernest Goupil et de Léon Cléry., 1864-1905; MC/DC/XII/8
        . Succession de Jean Ernest Goupil, fils d'Auguste Goupil, médecin, demeurant 6 rue de Port-Mahon à Paris, décédé le 11 septembre 1864, 1864-1886: correspondance, 1864-1865; extrait de l'acte de décès; pièces comptables, notes de fournisseurs; projet de contrat de mariage entre Marie Léonie Madeleine Goupil, fille de Jean Ernest Goupil, et M. Boulloche, 1886.
        . Succession de Léon Cléry, avocat à la cour d'appel de Paris, époux de Blanche Louise Goupil, fille d'Auguste Goupil, demeurant 11 rue de la Tour des Dames à Paris, décédé le 15 juin 1904, 1882-1905: articles nécrologiques; déclaration de succession; pièces comptables, 1904-1905; aperçu liquidatif de la succession; correspondance et pièces diverses, 1904-1905; testament, 1898-1903; legs à Victorien Sardou, à la Société protectrice des animaux, à la Bibliothèque nationale, au musée des Arts décoratifs, au musée de l'Artillerie, 1904-1905; inventaires mobiliers; obligations, créances, valeurs; titres de propriété et travaux d'entretien dans un palais vénitien, acheté en 1886, 1887-1903; pièces concernant une propriété à Versailles (Yvelines), l'hôtel sis 11 rue de la Tour aux Dames et la maison du 9 rue Chaptal à Paris, l'île de la Chaussée à Bougival (Yvelines), une propriété à Aix-les-Bains (Savoie), 1882-1901; partage de la succession de Mme Cléry, mère de Léon Cléry, juin 1893; donation de M. et Mme Cléry à leur fils Pierre et à leurs petits-enfants, 21 septembre 1901.
        Goupil, Jean Ernest; Cléry, Léon; Goupil, Auguste; Goupil, Marie Léonie Madeleine; Boulloche, M.; Goupil, Blanche Louise; Sardou, Victorien; Cléry, Pierre; Port-Mahon (rue de); Tour-des-Dames (rue de la); Chaptal (rue); Bougival (Yvelines); Versailles (Yvelines); Aix-les-Bains (Savoie)
      - Succession de Mme Adolphe Goupil., 1612-1887; MC/DC/XII/9
        Succession de Victorine Elisabeth Brincard (1808-1886), fille du baron Antoine Brincard, épouse de Jean Baptiste Michel Adolphe Goupil, demeurant 9 rue Chaptal, décédée le 21 mai 1886, 1612-1887:
        - faire-part de décès; inventaire après décès, 9 juin 1886; correspondance, pièces comptables, 1886-1887; déclaration de succession concernant des biens immobiliers à Pont-l'Evêque et Honfleur (Calvados), Paris, Saint-Gengoux[-le-National] (Saône-et-Loire), des mines en Espagne, 1886-1887; formation d'une société entre Adolphe Goupil, Léon Boussod, éditeurs de gravures, et Vincent Van Gogh, marchand de tableaux demeurant à La Haye (Pays-Bas), sous la raison Goupil et Cie, 16 mars 1861; cession de brevets d'inventions concernant des procédés photographiques par Walter Bentley Woodbury à la société Goupil et Cie, 4 février 1868; prorogation de la société Goupil et Cie, 27 décembre 1870; création par Adolphe Goupil, Léon Boussod, Jules Albert Goupil, négociant, et Vincent Van Gogh d'une société sous la raison sociale Goupil et Cie, en remplacement de l'ancienne société Goupil et Cie, 29 janvier 1872; correspondance et pièces diverses concernant la société, 1856-1872; note sur la maison Goupil et Cie pour l'exposition universelle de Vienne en 1873; projet de création d'une nouvelle société Goupil et Cie, 1874; projet de bail de la maison sise 9 rue Chaptal à la société Goupil et Cie, 1874; formation d'une association en participation entre Adolphe Goupil, Henri Rousselon et autres pour l'achat, l'armement, l'équipement du bateau à vapeur "l'Avenir" pour la pêche, 1874; faire-part du mariage de Paul Goupil, fils du docteur Auguste Goupil, avec Marguerite Sebert le 11 août 1869; correspondance concernant la vente par Adolphe Goupil d'une maison à Asnières[-sur-Seine] (Hauts-de-Seine), 1880; bail par Adolphe Goupil à la société Boussod, Valadon et Cie d'une maison sise à La Haye, 1882-1885.
        - dépôt judiciaire du testament, 22 mai 1886; contrat de mariage avec Adolphe Goupil, 3 août 1829; titres de propriétés sises dans le Loir-et-Cher, provenant de la succession d'Auguste Marie Goupil, pharmacien à Paris, père d'Auguste et Adolphe Goupil, 1612-1826; pièces concernant la succession de Marcel Mathey, demeurant à Ameugny (Saône-et-Loire), décédé le 12 juillet 1874, échue en partie à M. et Mme Goupil, 1868-1882; comptes de la société Boussod, Valadon et Cie, 1885-1886; contrat de mariage de Léonie Goupil, fille d'Adolphe Goupil, avec Jean Léon Gérome, peintre d'histoire, 15 janvier 1863; inventaire après décès de Mme Adolphe Goupil, 9 juin 1886.
        Brincard, Victorine Elisabeth; Brincard, Antoine; Goupil, Jean Baptiste Michel Adolphe; Boussod, Léon; Van Gogh, Vincent; Woodbury, Walter Bentley; Goupil, Jules Albert; Rousselon, Henri; Goupil, Paul; Goupil, Auguste; Sebert, Marguerite; Goupil, Auguste Marie; Mathey, Marcel; Goupil, Léonie; Gérôme, Jean Léon; Chaptal (rue); Pont-l'Evêque (Calvados); Honfleur (Calvados); Saint-Gengoux-le-National (Saône-et-Loire); Ameugny (Saône-et-Loire); Asnières-sur-Seine (Hauts-de-Seine); La Haye (Pays-Bas)
      - Succession d'Albert Goupil., 1874-1886; MC/DC/XII/10
        Succession de Jules Albert Goupil (1840-1884), fils d'Adolphe Goupil, collectionneur d'objets d'art et éditeur d'estampes, demeurant 7 rue Chaptal à Paris, décédé le 15 décembre 1884, 1874-1886:
        - faire-part de décès; legs au musée du Louvre et aux Gobelins, 1885-1886; décharge de legs par le ministre des Beaux-Arts à Mme Gérôme, 1er mars 1886; compte d'Albert Goupil arrêté au 15 décembre 1884; déclaration de succession, 1885; correspondance personnelle de Me Goupil, 1884-1885; correspondance, pièces comptables, pièces diverses, 1884-1885.
        - factures et devis, 1882-1886. [sur la chemise du dossier est indiqué: "Passif payé par M. Adolphe Goupil depuis la signature de la liquidation et remboursé à M. Adolphe Goupil par M. Goupil notaire le 5 février 1885.]
        - pièces comptables, 1882-1884; cession de parts dans la société Goupil et Cie par Adolphe Goupil à Albert Goupil, 12 janvier 1882; création de la société Goupil et Cie, 10 décembre 1874.
        - factures payées en 1884; correspondance concernant son métier d'éditeur d'estampes d'art, 1884.
        - mémoires de travaux de menuiserie et plomberie à son domicile sis 7, rue Chaptal, 1882-1883.
        Goupil, Jules Albert; Goupil, Adolphe; Chaptal (rue)
    - Familles Acloque et Fabre., 1797-1899; MC/DC/XII/11
      . Famille Acloque [Charles André Louis Acloque fut notaire de l'étude XLII de 1847 à 1876], 1862-1899:
      - succession d'Adélaïde Esther Acloque, veuve de Jean Ferdinand Beau, juge au tribunal de commerce de la Seine, demeurant 58 rue des Petites Ecuries à Paris, décédée le 10 juillet 1872, 1862-1872: comptes de la succession; liquidation de la communauté d'entre M. et Mme Beau et de la succession de M. Beau, 19 septembre 1862; dépôt du testament olographe de Mme Beau, 15 juillet 1872.
      - succession de Charles Albert Acloque, clerc de notaire, fils de Charles André Louis Acloque, notaire, et de Sophie Pauline Beau, demeurant 9 place des Etats-Unis, décédé le 21 décembre 1898, 1888-1899: contrat de mariage de Charles Albert Acloque et de Léonie Désirée Alice Sebert, 4 août 1888; dépôt judiciaire du testament olographe, 21 décembre 1898; inventaire après décès, 23 janvier 1899; correspondance, notes, pièces comptables et pièces diverses concernant la succession, 1899; renseignements et estimation des biens immobiliers; pièces d'état civil; factures, notes, titres et valeurs; obligation, 1897.
      . Famille Fabre [Marc Fabre fut notaire de l'étude XC de 1857 à 1877], 1797-1899:
      - Marc Fabre, notaire, demeurant 3 place du Palais-Bourbon, 1797-1899: titres de propriété d'une maison sise 41 rue Broca (anciennement rue de Lourcine) à Paris, 1797-1810; questions liées à l'ancien lit de la Bièvre, 1830-1897.
      . Berthe Fanny Monnot, veuve de Marc Fabre, demeurant place du Palais-Bourbon à Paris, 1899: vente d'objets d'art à son fils, Auguste Jean Marc Fabre, premier secrétaire d'ambassade, 31 janvier 1899; dépôt judiciaire du testament olographe de Mme Fabre, 17 juillet 1899.
      Acloque, Charles André Louis; Acloque, Adélaïde Esther; Beau, Jean Ferdinand; Acloque, Charles Albert; Beau, Sophie Pauline; Sebert, Léonie Désirée Alice; Fabre, Marc; Monnot, Berthe Fanny; Fabre, Auguste Jean Marc; Petites-Ecuries (rue des); Etats-Unis (place des); Palais-Bourbon (place du); Broca (rue); Lourcine (rue de); Bièvre (cours d'eau)
    - Famille Legrand., 1808-1901; MC/DC/XII/12 - MC/DC/XII/15
      - Succession d'Augustin Legrand., 1808-1865; MC/DC/XII/12
        Succession d'Augustin Jean Nicolas Legrand (1767-1829), notaire de l'étude CIX de 1800 à 1808, demeurant 174 rue Montmartre à Paris, 1808-1865: pièces concernant la vente par M. Legrand à M. Debruge de sa charge de notaire, 1808; rentes, pièces diverses, 1808-1813; correspondance concernant le décès de sa veuve, née Athanais Elisabeth Martine, le 21 octobre 1865; liquidation de la communauté d'entre Pierre Legrand et Antoinette Louise Muyron, sa veuve, parents d'Augustin Jean Nicolas, s.d.; pièces extraites de l'inventaire après décès de Mme veuve Legrand, 11 novembre 1865.
        Legrand, Augustin Jean Nicolas; Debruge, M.; Martine, Athanais Elisabeth; Legrand, Pierre; Muyron, Antoinette Louise; Montmartre (rue)
      - Succession d'Auguste Legrand de Villers., 1816-1901; MC/DC/XII/13 - MC/DC/XII/15
        Auguste Louis Adèle Legrand de Villers (1816-1890), fils d'Augustin Jean Nicolas Legrand, époux de Clémence Augustine de Haber, trésorier payeur général de la Gironde, puis régent de la Banque de France, demeurant 35 avenue Montaigne à Paris, décédé le 1er décembre 1890.
        Legrand de Villers, Auguste Louis Adèle; Legrand, Augustin Jean Nicolas; Haber, Clémence Augustine de; Montaigne (avenue); Gironde (Aquitaine, département)
        - Succession d'Auguste Legrand de Villers., 1816-1895; MC/DC/XII/13
          Extrait de l'acte de naissance d'Auguste Legrand, 11 septembre 1816; extrait de son acte de décès, 1er décembre 1890; faire-part de décès; testament; répertoire de comptabilité parsonnelle, 1874-1889; extrait de l'acte de mariage avec Clémence de Haber, 26 octobre 1844; contrat de mariage, 25 octobre 1844; correspondance et pièces diverses concernant des créances, 1883-1895; actions et obligations; pièces comptables; déclaration de succession; jugement portant adjudication au profit de Mme Legrand de Villers d'une villa à Deauville (Calvados), 1891; gestion du domaine viticole du château Couffins (commune d'Asques, Gironde), 1885-1891; notes sur la situation de fortune; affiches de ventes de propriétés; titre de propriété de l'hôtel avenue Montaigne, acquis en 1868; acquisition de la propriété sise 33 avenue Montaigne, 1889; mémoires de travaux, 1881-1891
          Legrand de Villers, Auguste; Montaigne (avenue); Deauville (Calvados); Asques (Gironde)
        - Succession d'Auguste Legrand de Villers., 1882-1891; MC/DC/XII/14
          Papiers concernant la famille de Haber; société des terrains de la Roubine à Cannes (Alpes-Maritimes): statuts, plan, correspondance, 1882-1883; correspondance concernant une propriété à Montchevreuil (commune de Fresneaux-Montchevreuil, Oise), 1891; acquisition de la compagnie d'assurances sur la vie La Nationale, 1882-1883.
          Legrand de Villers, Auguste; Haber, de; Cannes (Alpes-Maritimes); Fresneaux-Montchevreuil (Oise)
        - Succession d'Auguste Legrand de Villers., 1840-1890; MC/DC/XII/15
          . Liquidation de la succession de Germance Worms de Romilly, veuve de Maurice Salomon Haber, mère de Mme Legrand de Villers, décédée le 25 août 1873.
          . Affiche de la vente d'un grand terrain sis rue de Montreuil et avenue Philippe-Auguste à Paris, 19 juin 1878; plan du projet de collège des Beaux-Arts sur cet emplacement; hypothèques, obligation, 1878-1879.
          . Correspondance et pièces diverses, 1876-1879; obligation par le comte Henri de Toustain, 1884-1889.
          . Enquête sur une affaire de fausses quittances et détournement de fonds en Gironde, 1874-1880; obligation par les époux Favery au profit de M. de Villers, 1878-1879; pièces concernant l'achat par adjudication d'un hôtel sis 33 avenue Montaigne à Paris, 1889; achat d'un terrain sis 2 rue Clément Marot à Paris, avec plans, 1889-1890; correspondance concernant ses fonctions en Gironde et à la Banque de France, 1840-1890.
          Legrand de Villers, Auguste; Worms de Romilly, Germance; Haber, Maurice Salomon; Toustain, Henri de; Favery; Montreuil (rue de); Philippe-Auguste (avenue); Montaigne (avenue); Clément-Marot (rue); Gironde (Aquitaine, département)
    - Famille Sébert., 1836-1888; MC/DC/XII/16 - MC/DC/XII/17
      Louis Eugène Sébert (1814-1876), demeurant 45 rue Saint-André-des-Arts à Paris, décédé le 2 juillet 1876, fut notaire de l'étude XLIV de 1848 à 1876. Député de l'Oise, il était l'époux de Maria Estelle Viefville, fille de Louis François Viefville, notaire de l'étude XII.
      Sébert, Louis Eugène; Viefville, Maria Estelle; Viefville, Louis François; Saint-André-des-Arts (rue); Oise (Picardie, département)
      - Succession de Louis Eugène Sébert., 1836-1877; MC/DC/XII/16